【裁判字號】    98,訴,145
【裁判日期】    980420
【裁判案由】    殺人未遂
【裁判全文】
臺灣高雄地方法院刑事裁定               98年度訴字第145號
聲  請  人
即  被  告  乙○○
                    (
選任辯護人  張蓉成律師
上列被告因殺人未遂案件，本院裁定如下：
    主  文
乙○○自民國玖拾捌年肆月貳拾陸日起延長羈押貳月。
具保停止羈押之聲請駁回。
    理  由
一、被告乙○○因殺人未遂案件，前經本院訊問後，認其涉犯殺
    人未遂罪嫌重大，所犯為最輕本刑為5 年以上有期徒刑之罪
    ，非予羈押，顯難進行審判，有羈押之必要，依刑事訴訟法
    第101 條第1 項第3 款規定，於民國98年1 月26日執行羈押
    在案。
二、聲請意旨略以：伊願意與被害人和解，伊父現病危住院，伊
    必須找伊父親籌錢，才能與被害人和解，伊尚有1 名子女需
    要照顧，為此聲請具保停止羈押云云。
三、按被告及得為其輔佐人之人或辯護人，得隨時具保，向法院
    聲請停止羈押，刑事訴訟法第110 條第1 項固有明文，然法
    院准許具保停止羈押之聲請，其要件應以被告雖有刑事訴訟
    法第101 條第1 項各款或第101 條之1 第1 項所示之羈押原
    因，但已無羈押之必要；或另有同法第114 條各款所示之情
    形，始得為之。倘被告猶具刑事訴訟法第101 條第1 項各款
    或第101 條之1 第1 項所示之羈押原因，且有羈押之必要，
    此外復查無同法第114 條各款所示不得駁回具保聲請停止羈
    押之情形者，法院即不應准許具保停止羈押，合先敘明。又
    羈押之目的在保全刑事偵查、審判及執行之進行，確保刑事
    偵查及審判機關得以依法從事犯罪事實之調查與認定，被告
    經法官訊問後，認為犯罪嫌疑重大，且該當於刑事訴訟法第
    101 條第1 項或第101 條之1 第1 項所定情形之一，並有羈
    押之必要性者，即得依法予以羈押。經查：
  (一)本件被告乙○○羈押期間即將屆滿，被告經本院訊問後，供
    承持刀刺入被害人丙○○背部之事實，並有證人即被害人丙
    ○○、證人甲○○於警詢、偵查及本院證述在卷，佐以高雄
    醫學大學附設中和紀念醫院97年10月3 日高醫附行字第0970
    003315號函、被害人丙○○之診斷證明及病歷等證據，足認
    被告涉犯殺人未遂罪嫌疑重大，被告所涉刑法第271 條第2
    項、第1 項之殺人未遂罪，乃最輕本刑為5 年以上有期徒刑
    之罪，其羈押之原因仍然存在，且具保、責付或限制住居等
    強制處分，均不足以代替羈押，非予羈押，顯難進行審判或
    執行，而仍有羈押之必要，應自98年4 月26日起，再延長羈
    押2 月。
  (二)至於被告所主張其父病危住院無人照顧，亦無人處理和解事
    宜等情，均非本院審酌應否准予具保停押之原因，是被告以
    此為由主張，即屬無據。此外，本院復查無被告有何刑事訴
    訟法第114 條所列各款所列法定停止羈押之事由。從而，被
    告聲請具保停止羈押，為無理由，尚難准許，應予駁回。
四、依刑事訴訟法第108 條第1 項、第2 項、第5 項裁定如主文
    。
中    華    民    國    98    年    4     月    20    日
                  刑事第六庭  審判長法  官  李璧君
                                    法  官  曾仁勇
                                    法  官  曾鈴
以上正本證明與原本無異。
如不服本裁定，應於收受送達後5 日內向本院提出抗告狀。
中    華    民    國    98    年    4     月    20    日
                                    書記官  李月君


司法院資訊處製作；財團法人民間司法改革基金會備份。
